## 펭귄 데이터셋 EDA

데이터셋 준비

```{r}
setwd('C:/Users/styli/Desktop/데이콘 프로젝트/동아리 pj-펭귄/dataset')
library(data.table)
library(dplyr)
library(ggplot2)

train = fread('train.csv')
```

# 데이터셋 확인

```{r}
str(train)
```
속성(변수)별 데이터 확인

명목형 변수 4개
```{r}
table(train$Species)
table(train$Island)
table(train$`Clutch Completion`)
table(train$Sex) # 결측 3
```
```{r}
library(gridExtra)
a = ggplot(train, aes(Species))+geom_bar()
b = ggplot(train, aes(Island))+geom_bar()
c = ggplot(train, aes(`Clutch Completion`))+geom_bar()
d = ggplot(train, aes(Sex))+geom_bar()
grid.arrange(a,b,c,d, nrow=2, ncol=2)
```

수치형 변수 5개

```{r}
train %>% select(c('Culmen Depth (mm)','Culmen Length (mm)','Flipper Length (mm)','Delta 15 N (o/oo)','Delta 13 C (o/oo)','Body Mass (g)')) %>% summary()
```

```{r}
par(mfrow=c(2,3))
hist(train$`Culmen Depth (mm)`)
hist(train$`Culmen Length (mm)`)
hist(train$`Flipper Length (mm)`)
hist(train$`Delta 15 N (o/oo)`)
hist(train$`Delta 13 C (o/oo)`)
hist(train$`Body Mass (g)`)
```
```{r}
a = ggplot(train, aes(`Culmen Depth (mm)`)) + geom_boxplot()
b = ggplot(train, aes(`Culmen Length (mm)`)) + geom_boxplot()
c = ggplot(train, aes(`Flipper Length (mm)`)) + geom_boxplot()
d = ggplot(train, aes(`Delta 15 N (o/oo)`)) + geom_boxplot()
e = ggplot(train, aes(`Delta 13 C (o/oo)`)) + geom_boxplot()
f = ggplot(train, aes(`Body Mass (g)`)) + geom_boxplot()
grid.arrange(a,b,c,d,e,f, nrow=2, ncol=3)

rm(a,b,c,d,e,f)
```

상관관계 탐색.
```{r}

# 상관관게 분석(피어슨 상관계수-수치형 자료 한정)

train %>% select(c('Culmen Depth (mm)','Culmen Length (mm)','Flipper Length (mm)','Delta 15 N (o/oo)','Delta 13 C (o/oo)','Body Mass (g)')) %>% cor()
# 에러발생

# 결측 탐색.
train %>% is.na() %>% colSums()

# 결측처리 - 행 버리기

train %>% na.omit() %>% 
  select(c('Culmen Depth (mm)','Culmen Length (mm)','Flipper Length (mm)','Delta 15 N (o/oo)','Delta 13 C (o/oo)','Body Mass (g)')) %>% 
  cor() %>% print()

```
산점도 행렬.- 수치형 한정.
```{r}
train %>% na.omit() %>% 
  select(c('Culmen Depth (mm)','Culmen Length (mm)','Flipper Length (mm)','Delta 15 N (o/oo)','Delta 13 C (o/oo)','Body Mass (g)')) %>% plot()


```
 7   Sex              
 8   Delta 15 N (o/oo) 
 9   Delta 13 C (o/oo)
이 세 행이 결측값이 존재한다.
따라서 해당 요소와 상관관계를 파악할 필요가 있어보인다.
```{r}
nset = train %>% group_by('Sex')


a1 = ggplot(train, aes(`Culmen Depth (mm)`)) + geom_histogram() + facet_wrap(Sex~., ncol=3)
# factor_wrap => 출력이 여러개 나올수 있는 factor형은 겹처서 그려지는데, 이걸 전개해서 그리는것.
a2 = ggplot(train, aes(`Culmen Length (mm)`)) + geom_histogram() + facet_wrap(Sex~., ncol=3)
a3 = ggplot(train, aes(`Flipper Length (mm)`)) + geom_histogram() + facet_wrap(Sex~., ncol=3)
a4 = ggplot(train, aes(`Delta 15 N (o/oo)`)) + geom_histogram() + facet_wrap(Sex~., ncol=3)
a5 = ggplot(train, aes(`Delta 13 C (o/oo)`)) + geom_histogram() + facet_wrap(Sex~., ncol=3)
grid.arrange(a1,a2,a3,a4,a5, nrow=5)

```
좀 보기 어려우면, 요약 통계량으로 확인해보자.
```{r}
aa = train %>% na.omit() %>% group_by(Sex) %>% 
  summarise(Culmen_Depth = mean(`Culmen Depth (mm)`),
            Culmen_Length = mean(`Culmen Length (mm)`),
            Flipper_Length = mean(`Flipper Length (mm)`),
            Delta_15 = mean(`Delta 15 N (o/oo)`),
            Delta_13 = mean(`Delta 13 C (o/oo)`))

```





대충 회귀분석

```{r}
# 회귀분석
reg = lm(`Body Mass (g)`~.,data = train)
summary(reg)

test = fread('test.csv')
test[, c('Species', 'Island', 'Clutch Completion', 'Sex')] = lapply(test[ , c('Species', 'Island', 'Clutch Completion', 'Sex')], factor)

# 대충 이렇게 예측하면 되겠지.
head(predict(reg, test))

# 베이스라인 회귀 끝.
# 잔차의 4가정, IID에 특이값. 선형성 정규성, 등분산성가정.
par(mfrow=c(2,2))
plot(reg)

# 변수선택법 사용. both

step.reg = step(reg, direction = 'both')
summary(step.reg)

```



# 파이썬으로 대충 해보자.

파이썬과 R사이에는 변수 공유하지 않음. 미니콘다로 대체 실행하기 때문에
미니콘다 사용한적 없다면 실행필요.
```{r}
list.of.packages<-c('reticulate','coda','dplyr', 'stringr')
new.packages<-list.of.packages[!(list.of.packages %in% installed.packages()[,"Package"])]
if(length(new.packages)) {install.packages(new.packages)}
library(reticulate)

# install_miniconda() 이 구문은 단 한번만 실행되어야함. 중복설치 허용하지 않음. anaconda-spyder, pycharm 사용시 설치되었을 수도 있음.
py_install('pandas')
py_install('matplotlib')
# 이미 설치되었다면, 확인만 하고 끝남.
```



```{python}
import os
import pandas as pd
import numpy as np
import matplotlib as plt


# 데이터셋 임포트
os.chdir(r'C:\Users\styli\Desktop\펭귄\dataset')
train = pd.read_csv('train.csv')

```

결측체크

```{python}
# 결측값 있는 열 값 확인
pd.set_option('display.max_columns', None) # 모든 열 출력 위함.

nacell = train[train.isna().sum(axis=1) > 0]
print(nacell)
# 특이 패턴 없음.
```

```{python}
# 테스트셋 미리 확인.
test = pd.read_csv('test.csv')
test.info()
test = test.drop("id",axis=1)
# test에서도, sex, delta15, delta 13에서만 결측 발생중. id행 무쓸모 함.

# 즉 결측처리는 이 3행에 대해 실시하여야함.
```

결측 처리를 위한 값 확인
```{python}
train.loc[:,'Sex'].describe()
train.loc[:,'Sex'].value_counts()
# Sex의 최빈은 MAlE

train.loc[:,'Delta 15 N (o/oo)'].describe()
train.loc[:,'Delta 15 N (o/oo)'].mean()
# delta 15의 평균은 8.73.... 해당연산값

train.loc[:,'Delta 13 C (o/oo)'].describe()
train.loc[:,'Delta 13 C (o/oo)'].mean()
# delta 13의 평균은 -25.72....
```
train, test에 대해 전처리 실시. test는 train셋의 값으로 전처리
```{python}
train.loc[:,'Sex'] = train.loc[:,'Sex'].fillna('MALE')
train.loc[:,'Delta 15 N (o/oo)'] = train.loc[:,'Delta 15 N (o/oo)'].fillna(train.loc[:,'Delta 15 N (o/oo)'].mean())
train.loc[:,'Delta 13 C (o/oo)'] = train.loc[:,'Delta 13 C (o/oo)'].fillna(train.loc[:,'Delta 13 C (o/oo)'].mean())
# train[train.isna().sum(axis=1) > 0]
train.info() # 결측값 더이상 없음 확인 -> rangeidx 114 = 모든 요소 114 non-null으로 확인됨.

#%%
# 기저작업 동일하게 실시
test.loc[:,'Sex'] = test.loc[:,'Sex'].fillna('MALE')
test.loc[:,'Delta 15 N (o/oo)'] = test.loc[:,'Delta 15 N (o/oo)'].fillna(train.loc[:,'Delta 15 N (o/oo)'].mean())
test.loc[:,'Delta 13 C (o/oo)'] = test.loc[:,'Delta 13 C (o/oo)'].fillna(train.loc[:,'Delta 13 C (o/oo)'].mean())
#test[test.isna().sum(axis=1) > 0]
test.info() # 결측값 더이상 없음 확인 -> rangeidx 228 = 모든 요소 228 non-null으로 확인됨.
```
결측값 사라짐이 확인됨.

라벨인코더 함수 사용.
약간 귀찮으니, 함수 사용.
참조. https://hongl.tistory.com/263


아... miniconda에는 사이킷런 모듈 없음. 니트 불가능하니, 포기하고 코드 지우고 파이썬 넘어간드아아아아